【裁判字號】    99,訴,3143
【裁判日期】    991207
【裁判案由】    毒品危害防制條例
【裁判全文】
臺灣臺中地方法院刑事判決  99年度訴字第3143號
公  訴  人  臺灣臺中地方法院檢察署檢察官
被      告  洪志謀
上列被告因違反毒品危害防制條例案件，經檢察官提起公訴（99
年度毒偵字第2530號），被告於準備程序中就被訴事實為有罪之
陳述，本院於聽取當事人之意見後，合議庭裁定以簡式審判程序
審理，判決如下：
    主       文
洪志謀施用第一級毒品，處有期徒刑捌月，扣案之第一級毒品海
洛因貳包（壹包驗餘淨重零點陸伍參伍公克、壹包驗餘淨重壹點
壹貳捌柒公克）均沒收銷燬；又施用第二級毒品，處有期徒刑陸
月，扣案之第二級毒品甲基安非他命壹包（驗餘淨重零點壹柒陸
伍公克）沒收銷燬。應執行有期徒刑壹年，扣案之第一級毒品海
洛因貳包（壹包驗餘淨重零點陸伍參伍公克、壹包驗餘淨重壹點
壹貳捌柒公克）、第二級毒品甲基安非他命壹包（驗餘淨重零點
壹柒陸伍公克）均沒收銷燬。
    犯罪事實及理由
一、本案犯罪事實：
    洪志謀於民國87年間，因施用毒品，經法院裁定送勒戒處所
    觀察、勒戒後，分別於87年6月9日、87年8月13日認無繼續
    施用毒品傾向出所；又於88年間因施用第一級、第二級毒品
    ，經法院裁定送勒戒處所觀察、勒戒後，認有繼續施用毒品
    傾向，再經法院裁定送戒治處所施以強制戒治，於88年8月
    10 日因停止處分出監，並經檢察官提起公訴，經本院分別
    判處有期徒刑7月及5月，並定應執行之刑為有期徒刑10月確
    定；復於88年間，因藥事法案件，經判處有期徒刑10月確定
    ；又因侵占、違反麻醉藥品管理條例案件，經判處有期徒刑
    4月、5月，定應執行刑為8月確定，上開案件接續執行，於
    90年4月17日縮刑期滿執行完畢（本案於5年後再犯，不構成
    累犯）。復於88年間，因販賣毒品案件，經臺灣高等法院臺
    中分院判處有期徒刑9年確定；於90年間，因施用毒品案件
    ，經本院判處有期徒刑1年、8月確定，上開3罪，嗣經減刑
    及合併定應執行之刑為有期徒刑9年8月確定；另於91年間，
    因竊盜案件，經本院判處有期徒刑10月，嗣減為5月確定，
    前後接續執行，於98年9月16日假釋出獄，於假釋期間仍不
    知悔改，復分別基於施用第一級毒品海洛因及第二級毒品甲
    基安非他命之犯意，先於99年7月4日上午8時20分許，在臺
    中縣沙鹿鎮○○路117號之光田綜合醫院外面，以將海洛因
    摻入香菸點燃吸食煙霧之方式，施用第一級毒品海洛因1次
    ；再於同日上午9時許，在上址光田綜合醫院528號病房內，
    以將第二級毒品甲基安非置於吸食器上燒烤吸食產生煙霧之
    方式，施用甲基安非他命1次。嗣於99年7月4日晚上9時50
    分許，在上址光田綜合醫院528號病房內，為警據報盤檢查
    獲，並當場扣得其持有供施用之海洛因2包（1包毛重0.85公
    克、驗餘淨重0.6535公克；1包毛重1.31公克，驗餘淨重1.
    1287公克）及甲基安非他命1包（毛重0.49公克，驗餘淨重
    0.1765公克）而查獲上情。
二、本案證據名稱：
(一)被告洪志謀於偵訊及本院準備程序、審理時之自白。
(二)詮昕科技股份有限公司2010年7月22日濫用藥物尿液檢驗報
    告1紙、行政院衛生署草屯療養院99年7月16日草療鑑字第09
    90700076號鑑定書、現場查獲照片在卷可稽。
(三)海洛因2包（1包毛重0.85公克、驗餘淨重0.6535公克；1包
    毛重1.31公克，驗餘淨重1.1287公克）及甲基安非他命1包
    （毛重0.49公克，驗餘淨重0.1765公克）扣案可資佐證。
三、論罪科刑：核被告所為，係犯毒品危害防制條例第10條第1
    項之施用第一級毒品罪、同條例第10條第2項之施用第二級
    毒品罪。被告為供已施用而於施用前持有第一級毒品海洛因
    、第二級毒品甲基安非他命之低度行為，分別為其施用之高
    度行為所吸收，不另論罪。被告先後施用第一、二級毒品行
    為，犯意各別，行為互異，應分論併罰。
四、爰審酌被告素行非佳，前因施用毒品，經觀察、勒戒後，猶
    未能深切體認毒品對於自身健康之戕害及國家對於杜絕毒品
    犯罪之禁令，惟施用毒品為自戕行為，犯罪心態與一般刑事
    犯罪之本質並不相同，容應以「病人」之角度考量，並慮及
    施用毒品後常伴隨其餘反社會性之行為出現，對社會造成危
    害，及其犯罪之動機、方法、手段、暨犯後坦承犯行，態度
    良好，並供承毒品來源等一切情狀，分別量處如主文所示之
    刑，並定其應執行刑。又第一級毒品海洛因2包（1包驗餘淨
    重0.6535公克、1包驗餘淨重1.1287公克）及第二級毒品甲
    基安非他命1包(驗餘淨重0.1765公克），係被告施用第一級
    、第二級毒品所用之毒品，均依毒品危害防制條例第18條第
    1項前段規定，宣告沒收銷燬之。
五、應適用之法條：依刑事訴訟法第273條之1第1項、第299條第
    1項前段、第310條之2、第454條第1項，毒品危害防制條例
    第10條第1項、第2項、第18條第1項，刑法第11條、第51條
    第5款，判決如主文。
本案經檢察官王亮欽到庭執行職務
中    華    民    國    99    年    12   月     7    日
                  刑事第九庭    法  官   吳幸芬
以上正本證明與原本無異。
如不服本判決應於收受送達後10日內向本院提出上訴書狀，並應
敘述具體理由；其未敘述上訴理由者，應於上訴期間屆滿後20日
內向本院補提理由書（均須按他造當事人之人數附繕本）「切勿
逕送上級法院」。
                                書記官   黃珮華
中    華    民    國    99    年    12   月     7    日
附錄本案論罪科刑法條：
毒品危害防制條例第10條第1項、第2項
施用第一級毒品者，處6月以上5年以下有期徒刑。
施用第二級毒品者，處3年以下有期徒刑。

司法院資訊處製作；財團法人民間司法改革基金會備份。
